【裁判字號】    92,重訴,95
【裁判日期】    920814
【裁判案由】    損害賠償
【裁判全文】
臺灣臺北地方法院民事判決  九十二年度重訴字第九五號
    原      告  宏泯科技有限公司
    法定代理人  甲○○
    訴訟代理人  張瑞釗律師
    被      告  鋒創科技有限公司
    法定代理人  乙○○
右當事人間損害賠償事件，本院判決如左：
    主    文
原告之訴及假執行之聲請均駁回。
訴訟費用由原告負擔。
    事    實
甲、原告方面：
一、聲明：
（一）被告應給付原告美金二十萬六千八百六十一元，及自民國（下同）九十二年一
      月二十三日起至清償之日止，按年息百分之五計算之利息。
（二）願供擔保請准宣告假執行。
二、陳述：
（一）兩造於九十一年五月十六日簽訂銷售協議書，依該協議書第八條約定，被告若
      想自行終止協議時，即需賠償原告一年之預見訂單的財物損失。嗣被告於同年
      十月九日以書面向原告主張自同年月十日起，終止銷售協議書，則前開約定之
      賠償條件業已成就，被告自應依協議書第八條約定，賠償原告自九十一年十一
      月一日起至九十二年十月三十一日止，一年之預見訂單損失。而原告自九十一
      年十一月十四至九十二年十月三十一日止，一年之預見訂單之財物損失為美金
      二十萬六千八百六十一元，爰依約提起本訴，請求判決如聲明所示。
（二）對被告抗辯所為之陳述：
  １、系爭銷售協議書之簽約對象係台灣鋒創科技有限公司，並非香港鋒創科技有限
      公司，原告簽約時，林如賢、郝榮光均未在場，而係由金錦峰代表臺灣鋒創科
      技有限公司簽約。
  ２、銷售協議書上載明之鋒創公司設址於基隆市○○街二四六巷八十七號一樓，與
      被告設址相同，且原告支付之款項均匯予被告，被告亦開立支票予原告，而解
      約後之協商事宜，亦係由被告出具授權書，足見原告係與被告簽約。
三、證據：提出銷售協議書、解約書、鋒創公司對宏泯解約書附件、原告公司致被告
    公司之異議函、「二００二年十一月至二００三年十月宏泯預見利潤」、匯款回
    條聯、保證票三紙（均影本）等件為證。
乙、被告方面：
一、聲明：
（一）原告之訴及其假執行之聲請均駁回。
（二）如受不利判決，願預供擔保請准宣告免為假執行
二、陳述：
    被告並未與原告簽立系爭銷售協議書，原告簽約之對象係香港鋒創科技有限公司
    ，此二公司之法定代理人、股東均不同，並非同一法人。契約上之立約人林如賢
    乃香港鋒創科技有限公司法定代理人，郝榮光亦係香港鋒創科技有限公司之業務
    人員，與被告公司無關。
三、證據：聲請訊問證人金錦峰。
    理      由
甲、程序方面：
一、按仲裁協議，如一方不遵守，另行提起訴訟時，法院應依他方聲請裁定停止訴訟
    程序，並命原告於一定期間內提付仲裁。但被告已為本案之言詞辯論者，不在此
    限。仲裁法第四條第一項定有明文。本件兩造雖於銷售協議書第十一條約定有仲
    裁條款，惟被告並未聲請裁定停止訴訟，並已為本案之言詞辯論，是本件並無裁
    定停止訴訟之必要，合先敘明。
二、本件原告起訴聲明求為判決「被告應給付原告美金二十一萬六千二百四十七元一
    角，按給付時給付地之市價拆付新台幣，及自九十二年一月二十三日起至清償之
    日止，及自按年息百分之五計算之利息」，復於九十二年四月七日減縮其應受判
    決事項之聲明為「被告應給付原告美金二十萬六千八百六十一元，及自九十二年
    一月二十三日起至清償之日止，按年息百分之五計算之利息。」核與民事訴訟法
    第二百五十五條第一項第三款規定相符，應予准許。
三、本件被告未於最後言詞辯論期日到場，核無民事訴訟法第三百八十六條各款所列
    情形，爰依原告之聲請，由其一造辯論而為判決。
乙、得心證之理由：
一、原告主張：兩造於九十一年五月十六日簽訂銷售協議書，依該協議書第八條約定
    「甲方（即被告）若想自行終止協議時，甲方必需賠償乙方一年之預見訂單的財
    物損失。」被告嗣於同年十月九日以書面向原告主張自同年月十日起終止前開銷
    售協議書，爰依協議書第八條約定，請求被告賠償原告自九十一年十一月一日起
    至九十二年十月三十一日止，一年之預見訂單損失美金二十萬六千八百六十一元
    及自九十二年一月二十三日起至清償之日止，按年息百分之五計算之利息。被告
    則以：被告並未與原告簽立系爭銷售協議書，銷售協議書上之立約人林如賢、郝
    榮光分係香港鋒創科技有限公司法定代理人及業務人員，與被告公司無關等語置
    辯。
二、原告主張其係與被告公司簽訂系爭協議書乙節，業據其提出銷售協議書、解約書
    、鋒創公司對宏泯解約書附件、原告公司致被告公司之異議函、匯款回條聯、保
    證票三紙（均影本）等件為證，惟為被告所否認，並以前開情詞置辯。經查系爭
    銷售協議書上載之立約人林如賢係香港鋒創科技有限公司法定代理人，而郝榮光
    亦係香港鋒創科技有限公司之人員，業經林如賢陳明在卷（見本院卷第十八頁）
    ，並為兩造所不爭執，原告復自承伊係與金錦峰簽訂系爭協議書等語（見本院卷
    第七十頁），惟查被告之法定代理人係乙○○，並非系爭協議書上所載之林如賢
    、郝榮光或金錦峰，此有被告之有限公司設立登記表一件在卷可稽（見本院卷第
    十九頁），且證人金錦峰亦到場證稱：系爭銷售協議書係原告在大陸與香港鋒創
    科技有限公司簽訂等語（見本院卷第三六頁），是此銷售協議書顯不足據以為原
    告係與被告簽約之證明。故被告辯稱原告係與香港鋒創科技有限公司簽立銷售協
    議書等語，信屬可取。原告雖主張證人金錦峰係代表被告與原告簽立系爭銷售協
    議書，並以前開資料為證，惟為被告否認，觀之原告提出之異議函之對象僅記載
    「金先生」，而保證書上並無被告或其負責人之簽署（見本院卷第十二頁、第十
    三頁），是此均不足以證明金錦峰與被告間有何關聯。又原告所提之解約書上係
    記載「金錦峰、鋒創科技電子有限公司」（見本院卷第十頁），亦非被告之名字
    （鋒創科技有限公司），而原告提出之匯款回條聯（見本院卷第五九頁至第六一
    頁），亦僅能證明原告曾於九十年十二月三十一日、九十一年三月二十六日、同
    年月二十七日、同年四月二十二日、同年月二十五日之期間內，有將數筆款項匯
    入被告設址處所之「鋒創科技股份有限公司」或「鋒創科技有限公司」，另支票
    及退票理由單三紙（見本院卷第六二至第六四頁），充其量亦僅能證明被告開立
    於九十一年五月二十八日、同年六月二十八日及同年七月二十八日到期之三紙支
    票，有發生因存款不足而被退票之情形，均難據以證明金錦峰有代表被告簽立本
    件銷售協議書之權限。至原告提出之授權委託書二紙，其一（見本院卷第七一頁
    ）固記載被告公司董事長乙○○及股東林歐煌等人授權委託資方股東金錦嵩與蘇
    昭明代表協調處理原告與其公司在上海合作之所有貨款、帳目核對與收取等事項
    ，另一授權委託書（見本院卷第七二頁）則記載鋒創科技有限公司法定代理人林
    如賢授權委託金錦嵩與蘇昭明代表協調處理原告與公司在上海合作之所有貨款、
    帳目核對與收取等事項，亦無法據以為被告公司有委任金錦峰代表簽立本件契約
    之證明。原告雖主張銷售協議書上載明之鋒創公司設址於基隆市○○街二四六巷
    八十七號一樓，與被告設址相同，及金錦峰於庭訊時自承其地址與被告住所相同
    ，足證金錦峰是來自台灣之代表云云，惟此並不足據以證明金錦峰有何代表被告
    與原告簽立本件銷售協議書之權限。此外，原告復不能舉證證明被告即係本件銷
    售協議書之簽約人或金錦峰有代表被告簽立本件銷售協議書之權限，是原告主張
    本件銷售協議書係金錦峰代表被告簽立云云，即無可取。
三、從而，原告依銷售協議書請求被告賠償一年之預見訂單的財物損失美金二十萬六
    千八百六十一元，及自起訴狀繕本送達被告之翌日即九十二年一月二十三日起至
    清償之日止，按年息百分之五計算之利息，洵屬無據，不應准許。是其假執行之
    聲請，亦失所附麗，不應准許。
四、結論：原告之訴為無理由，依民事訴訟法第三百八十五條第一項前段、第七十八
    條，判決如主文。
中      華      民      國    九十二    年      八      月      十四    日
                              民事第三庭法      官  林振芳
右為正本係照原本作成
如對本判決上訴，須於判決送達後廿日內向本院提出上訴狀
中      華      民      國    九十二    年      八      月      十五    日
                                        書  記  官  葛映嵐


司法院資訊處製作；財團法人民間司法改革基金會備份。
